臺灣板橋地方法院刑事判決　　　　　　　96年度訴字第1839號
公　訴　人　臺灣板橋地方法院檢察署檢察官
被　　　告　戊○○
　　　　　　癸○○
　　　　　　丑○○
　　　　　　丁○○
　　　　　　庚○○
　　　　　　寅○○
　　　　　　辛○○
　　　　　　甲○○
　　　　　　壬○○
上二人共同
選任辯護人　顏文正　律師
被　　　告　卯○○
　　　　　　己○○
選任辯護人　朱逸群　律師
上列被告等因詐欺案件，經檢察官提起公訴（96年度偵字第3340
、4206、6541、9165、9807、9808、9809、10301 號）及移送併
辦（臺灣彰化地方法院檢察署96年度偵字第7468、6951、8418、
8278、8182號），本院判決如下：
    主  文
戊○○共同意圖為自己不法之所有，以詐術使人將本人之物交付
，累犯，處有期徒刑參年貳月。
癸○○、丑○○、寅○○、辛○○、甲○○、壬○○、卯○○、
己○○共同意圖為自己不法之所有，以詐術使人將本人之物交付
，癸○○處有期徒刑參年肆月、丑○○處有期徒刑貳年陸月、寅
○○處有期徒刑參年陸月、辛○○處有期徒刑參年陸月、甲○○
處有期徒刑參年、壬○○處有期徒刑參年陸月、卯○○處有期徒
刑貳年陸月、己○○處有期徒刑壹年拾月。
丁○○、庚○○共同意圖為自己不法之所有，以詐術使人將本人
之物交付，各處有期徒刑壹年，各減為有期徒刑陸月，如易科罰
金，均以新臺幣壹仟元折算壹日。
如附表一所示之物均沒收之。
    事  實
一、戊○○前因妨害自由案件，經臺灣臺中地方法院以90年度上
    訴字第8 號判處有期徒刑1 年10月確定，於民國92年2 月18
    日假釋出監，交付保護管束至92年11月23日期滿未經撤銷而
    以已執行完畢論。
二、丙○○（綽號「排骨」，另行審結）、己○○（綽號「王小
    姐」）、子○○（綽號「阿虎」，另行審結）、戊○○（綽
    號「五角」）、癸○○（綽號「鳳梨」）、乙○○（綽號「
    阿賢」，另行審結）、丑○○（綽號「阿忠」）、甲○○（
    綽號「白毛」）、丁○○（綽號「阿益」）、庚○○（原名
    黃茹卿，綽號「何小姐」）、寅○○（綽號「阿全」）、辛○○（綽號「大胖」）、壬○○（綽號「阿明」或「阿發」
    ）及真實年籍姓名不詳綽號「太子」之成年男子等人，基於
    意圖為自己不法所有之犯意聯絡，由丙○○陸續招攬子○○
    、戊○○、癸○○、乙○○、丑○○、甲○○、庚○○、寅
    ○○、辛○○、壬○○及綽號「太子」等人共組提款車手及
    收購人頭帳戶集團（以下簡稱林慧琨車手集團），替與之具
    有犯意聯絡綽號「大凱」、「昌董」、「劉董」、「阿旺」
    、「大胖」、「阿哥」、「南哥」、「陳董」、「水蛙」、
    「福利」、「阿強」、「少年董」等躲藏大陸地區之詐欺集
    團從事提供人頭帳戶及提領詐騙贓款之工作，其中戊○○係
    自95年5 月間加入，參與至95年11月底止，擔任車手，癸○○係自95年3 月底加入，參與至96年1 月20日止，擔任車手
    ，丑○○係自95年11月初加入，參與至96年1 月25日止，擔
    任車手，甲○○係自95年3 月間加入，參與至95年8 月中旬
    止，擔任車手，庚○○係於95年12月初加入，參與至95年12
    月中旬止，負責收集人頭帳戶，寅○○係自94年11月上旬加
    入，參與至95年11月間止，擔任車手，辛○○係自95年3 月
    間加入，參與至95年11月間止，擔任車手，壬○○係自95年
    3 月間加入，參與至95年6 月間止，負責收集人頭帳戶，渠
    等運作模式係先由子○○、壬○○、庚○○等人在報紙上刊
    登收購郵銀簿廣告向不特定人收購人頭帳戶，或在報紙上刊
    登信用貸款廣告，以代辦信用貸款為由向不特定人詐騙人頭
    帳戶，或由子○○向綽號「小鄭」、「黑ㄟ」、「小陳」等
    真實年籍姓名不詳之成年男子購買人頭帳戶，再以每個人頭
    帳戶新臺幣（下同）7 、8 千元至1 萬元不等之價錢轉售予
    上述「大凱」等詐欺集團做為詐騙不特定人轉帳或匯款之用
    ，而上述「大凱」等詐騙集團即於附表二、三所示之時間，
    以如附表二、三所示之手法，向如附表二、三所示之被害人
    進行詐騙，俟詐騙得逞後，再聯絡戊○○、癸○○、乙○○
    、丑○○、甲○○、寅○○、辛○○及綽號「太子」等提款
    車手至各地金融機構自動櫃員機將詐騙贓款提領一空，渠等
    則可從中抽取所提領詐騙贓款百分之10至15不等之金額做為
    不法酬勞，再依上述「大凱」等詐欺集團指示將剩餘詐騙贓
    款匯至指定帳戶；另丙○○再招攬與之有犯意聯絡之丁○○
    ，自95年9 月間起至95年12月間止，專替綽號「阿哥」之詐
    欺集團寄送香港永億集團控股公司名義之詐騙郵件，其運作
    模式係由壬○○及子○○提供行動電話予丁○○做為聯絡使
    用，由綽號「阿哥」之詐欺集團聯絡丁○○將DM廣告、型錄
    、授意憑證、邀請函等詐騙資料交予真實年籍姓名不詳綽號
    「DAVID 」之成年男子印刷，再將欲寄送之客戶名單資料傳
    真予丁○○，由丁○○依照名單寄送詐騙郵件，而該「阿哥
    」詐欺集團即於如附表四所示之時間，以如附表四所示之手
    法，向如附表四所示之被害人詐騙，詐騙得逞後，再由林慧
    琨車手集團負責提領贓款，丁○○則可由壬○○或林慧琨處
    領取每月1 萬8 千元至2 萬元不等之酬勞；另丙○○於95年
    6 月底起至95年9 月底止，再與有犯意聯絡之己○○、真實
    年籍姓名不詳綽號「小心」之成年女子、真實年籍姓名不詳
    綽號「阿倫」之成年男子共組信用貸款詐欺集團，由己○○
    在報紙分類廣告刊登信用貸款廣告，藉此尋找急需用錢之不
    特定人，復以辦理貸款需先繳交保證金為由，誘騙不特定人
    轉帳或匯款至人頭帳戶，己○○等人即於附表五所示之時間
    ，以如附表五所示之手法，詐騙如附表五所示之被害人，詐
    騙得逞後，再聯絡戊○○或綽號「太子」等林慧琨車手集團
    之提款車手將詐騙款項提領一空；而壬○○、寅○○、辛○○陸續離開丙○○車手集團後，復承接上開詐欺之犯意聯絡
    ，於95年11月間，與卯○○（綽號「阿財」）自組提款車手
    及收購人頭帳戶集團，替與之有犯意聯絡綽號「少年董」、
    「阿勇」、「生哥」、「大胖」、「陳董」等躲藏大陸地區
    之詐欺集團從事提供人頭帳戶及提領詐騙贓款工作，渠等運
    作模式係先由壬○○、卯○○在報紙分類廣告刊登收購郵銀
    簿廣告向不特定人收購人頭帳戶，再以每個人頭帳戶1 萬元
    之價錢轉售予上述「少年董」等詐欺集團做為詐騙不特定人
    轉帳或匯款之用，而上述「少年董」等詐欺集團即於如附表
    六所示之時間，以如附表六所示之手法，向如附表六所示之
    被害人詐騙，詐騙得逞後，再聯絡寅○○、辛○○至各地金
    融機構自動櫃員機將詐騙款項提領一空，惟若詐騙金額超過
    自動櫃員機當日所能提領限額時，壬○○、卯○○即聯絡人
    頭帳戶申請人至金融機構，以臨櫃方式將詐騙款項提領一空
    ，渠等從中抽取百分之10至15不等金額做為不法酬勞後，再
    依上述「少年董」等詐欺集團指示將剩餘款項匯至指定帳戶
    （以上各被害人之姓名、遭詐騙之時間、手法、金額、人頭
    帳戶帳號等均詳如附表二至六所示）。嗣經臺灣板橋地方法
    院檢察署檢察官指揮內政部警政署刑事警察局人員，分別於
    96年1 月25日上午8 時20分，在臺中市北屯區○○○路○段
    10號8 樓拘獲甲○○；於同日上午8 時45分，在臺中市○○
    區○○街165 號5 樓拘獲庚○○；於同日上午9 時，在臺中
    市○區○○路3 段265 號6 樓之5 拘獲己○○；於同日上午
    9 時35分，在臺中市北屯區○○○路317 號7 樓之19，拘獲
    辛○○；於同日上午10時15分，在臺中市北屯區○○○街15
    號6 樓之2 ，拘獲壬○○；於同日上午11時50分，在臺中市
    南區○○○路819 號10樓之3 ，拘獲寅○○；於同日下午1
    時3 分，在臺中市○○路112 之1 號（301 室）拘獲丑○○
    ，另於96年2 月1 日晚間9 時25分及同年3 月15日下午3 時
    30分，丁○○、戊○○及癸○○於桃園機場入境時予以拘捕
    ，並分別扣得如附表一所示之物。。
三、案經彰化縣警察局和美分局及鹿港分局報請臺灣彰化地方法
    院檢察署呈請臺灣高等法院檢察署檢察長核轉暨內政部警政
    署刑事警察局移送臺灣板橋地方法院檢察署檢察官偵查起訴
    及臺灣彰化地方法院檢察署檢察官移送併辦。
    理  由
壹、證據能力部分：
    按被告以外之人於審判外之言詞或書面陳述，除法律有規定
    者外，不得作為證據，刑事訴訟法第159 條固定有明文。惟
    被告以外之人於審判外之陳述，雖不符同法第159 條之1 至
    之4 之規定，而經當事人於審判程序同意作為證據，法院審
    酌該言詞陳述或書面陳述作成時之情況，認為適當者，亦得
    為證據。查本案證人即如附表二至六所示被害人及證人李炎
    明、李志原、黃雅琳、陳玉蓮、周筠惠、陳皇志、劉港、簡
    至煌、楊朝欽於警詢中之證述，為審判外之陳述而屬傳聞證
    據，且不符刑事訴訟法第159 條之3 之規定，惟公訴人、被
    告戊○○、癸○○、丑○○、甲○○、丁○○、庚○○、寅
    ○○、辛○○、壬○○、卯○○、己○○、辯護人就前開審
    判外之陳述，於本院審理中均表示同意引為證據，而本院審
    酌其陳述作成時之情況，核無違法取證及證明力明顯過低之
    瑕疵，亦認以之作為證據為適當，故依前開規定，上開證人
    於警詢中之陳述，自得為證據。
貳、實體部分：
一、訊據被告戊○○、癸○○、丑○○、甲○○、丁○○、庚○○、寅○○、辛○○、壬○○、卯○○、己○○對渠等於如
    犯罪事實欄所示之時間，加入林慧琨車手集團，或與之共組
    信用貸款詐欺集團，或為詐欺集團寄送文宣，或自組提款車
    手及提供人頭帳戶集團等事實均坦承不諱，核與證人即人頭
    帳戶申請人李炎明、李志原、黃雅琳、陳玉蓮、周筠惠、陳
    皇志、劉港、簡至煌、楊朝欽於警詢中之證述情節相符，而
    如附表二至六所示之被害人，係於如附表二至六所示之時間
    ，遭詐欺集團以如附表二至六所示之手法詐騙，而匯款或轉
    帳至該等詐欺集團所指定之帳戶等情，亦經如附表二至六所
    示之被害人於警詢中證述明確，並有如附表一所示之物扣案
    可資佐證及如附表二至六所示被害人匯款予詐欺集團之匯款
    單據、存款憑條、存摺影本、自動櫃員機交易明細表、網路
    銀行業務申請書、人頭帳戶開戶資料及交易明細、報紙廣告
    影本、中獎確認證明書、收據、港元集團文宣、自動櫃員機
    所拍攝得領款人之畫面、監聽譯文等件附卷可稽。
二、被告戊○○、癸○○、丑○○、甲○○、寅○○、辛○○、
    壬○○、庚○○雖辯稱渠等在參加林慧琨車手集團期間，如
    附表二至五所示之人頭帳戶並非均為其所收購或並非所有之
    贓款均為其所提領，被告壬○○、卯○○、辛○○、寅○○
    亦辯稱如附表六所示之人頭帳戶並非均為其所提供或並非所
    有之贓款均為其所提領云云，惟按「現行刑法關於正犯、從
    犯之區別，係以其主觀之犯意及客觀之犯行為標準，凡以自
    己犯罪之意思而參與犯罪，無論其所參與者是否係犯罪構成
    要件之行為，皆為正犯，其以幫助他人犯罪之意思而參與犯
    罪，其所參與者，苟係犯罪構成要件之行為，亦為正犯，必
    以幫助他人犯罪之意思而參與犯罪，其所參與者又為犯罪構
    成要件以外之行為，始為從犯。故共同實施犯罪行為之人，
    在合同意思範圍以內，各自分擔犯罪行為之一部，相互利用
    他人之行為，以達其犯罪之目的者，即應對於全部所發生之
    結果，共同負責。且共同正犯之意思聯絡，原不以數人間直
    接發生者為限，即有間接之聯絡者，亦包括在內。如甲分別
    邀約乙、丙犯罪，雖乙、丙間彼此並無直接之聯絡，亦無礙
    於其為共同正犯之成立。上訴人湯○、許○華所持有之毒品
    ，係由上訴人保○自泰國攜帶入境台灣，再由湯○、許○華
    接手後分裝處理，縱湯○、許○華二人與保○互不相識，然
    湯○係與保○同機抵台，許○華亦於同一日自香港入境台灣
    ，二人均係為接貨來台，原判決認渠二人係為走私、運輸毒
    品之共犯，並不悖於常理」，最高法院92年度台上字第5407
    號判決意旨可資參照，是被告戊○○、癸○○、丑○○、甲○○、寅○○、辛○○、壬○○、庚○○參加林慧琨車手集
    團，其等間雖無直接之犯意聯絡，然其等透過林慧琨而與彼
    此間及藏身大陸之詐欺集團成員有間接之聯絡，亦構成共同
    正犯所謂之共同犯意聯絡，而詐欺集團行詐時，除需有人直
    接與被害人聯絡以行詐被害人外，尚需人頭帳戶供轉帳或匯
    款之用，及車手將匯入人頭帳戶之贓款領出，始能完成整個
    詐欺之犯行，被告戊○○、癸○○、丑○○、甲○○、寅○○、辛○○、壬○○、庚○○、卯○○既均明知其等所收購
    之人頭帳戶係供詐欺集團使用，或其等所提領之現款均係被
    害人因受詐騙匯入人頭帳戶之款項，其等為達詐騙之目的，
    分別負責犯罪行為之一部分工作，相互利用他人之行為，依
    共犯理論，應對於全部所發生之結果，共同負責，是被告戊○○、癸○○、丑○○、甲○○、寅○○、辛○○、壬○○
    、庚○○自應就如附表二至五所示有關其各自參與期間所有
    之詐欺犯行，及被告辛○○、壬○○、卯○○、寅○○亦應
    就如附表六所示之所有詐欺犯行，共負其責。
三、另林慧琨車手集團存在已久，所涉及之詐欺犯行亦多，期間
    人員不斷替換，是被告戊○○、癸○○、丑○○、甲○○、
    寅○○、辛○○、壬○○、庚○○就其尚未加入該集團前或
    已脫離該集團後該集團所涉及之詐欺犯行，並無任何參與詐
    欺構成要件之行為，亦無以之作為自己犯罪之意思，其等自
    無需就此部分之行為負責。而被告寅○○、卯○○、辛○○
    、壬○○自95年11月間起即脫離林慧琨集團並自組提款車手
    及提供人頭帳戶集團，是如附表六所示之詐欺犯行，均係被
    告寅○○、卯○○、辛○○、壬○○自立門戶後所為，而與
    被告戊○○、癸○○、丑○○、甲○○、丁○○、庚○○無
    關，被告戊○○、癸○○、丑○○、甲○○、丁○○、庚○○自無須就此部分負責，附予敘明。
四、又被告丁○○係林慧琨招攬專門為綽號「阿哥」之詐欺集團
    寄送香港永億集團控股公司名義之詐騙郵件，被告丁○○除
    寄送香港永億集團控股公司名義之詐騙郵件外，並未參與林
    慧琨車手集團之其他詐欺犯行，且無積極證據足證被告丁○○對林慧琨車手集團之其他詐欺犯行有犯意之聯絡，是被告
    丁○○自應僅就其有參與並將之作為自己犯罪意思之有關該
    綽號「阿哥」詐欺集團以香港永億集團控股公司名義為詐騙
    之犯行部分即如附表四所示部分負責。
五、另被告己○○係與林慧琨自組信用貸款之詐欺集團，以信用
    貸款為幌詐騙不特定人，此外，並無積極證據足證被告己○○有參與林慧琨車手集團之其他詐欺犯行，亦無積極證據足
    證被告己○○對林慧琨車手集團之其他詐欺犯行有犯意之聯
    絡，是被告己○○自應僅就其有參與並將之作為自己犯罪意
    思之與林慧琨共同信用貸款詐欺部分即如附表五所示部分負
    責。至被告己○○雖以如附表六編號2 、3 、5 所示之電話
    持機人為被告癸○○，其並未與被告癸○○有過聯繫，而辯
    稱其並未參與此部分之信用貸款詐欺犯行云云，惟如附表六
    所示之被害人均係遭人以信用貸款為幌詐騙，且被害人郭美
    香、范慧萍、洪淑嬌係因遭詐騙而分別將款項匯入鄧澤元在
    豐原中正郵局開立之0000000000000 號帳戶內及陳亞涵在太
    平宜欣郵局開立之00000000000000號帳戶內，時間分別為95
    年8 月23日及同年月28日等情，業經如附表六所示之被害人
    於警詢中證述明確，並有匯款單據在卷可稽，而比對被告己○○坦承其有涉入之如附表六編號1 所示部分，被害人詹碧
    玉同有將遭詐騙款項匯入上開鄧澤元郵局帳戶及陳亞涵郵局
    帳戶內，匯款之時間則為95年8 月16日，是由被害人郭美香
    、范慧萍、洪淑嬌在遭詐騙後匯款之帳戶與被害人詹碧玉在
    遭詐騙後匯款之帳戶均屬相同，且時間甚為接近，遭詐騙之
    手法亦均一致，顯見被害人郭美香、范慧萍、洪淑嬌與詹碧
    玉係遭同一組詐欺集團成員詐騙無疑，是被告己○○此部分
    所辯，尚無可採。綜上，本案事證明確，被告戊○○、癸○○、丑○○、甲○○、丁○○、庚○○、寅○○、辛○○、
    壬○○、卯○○、己○○犯行，均堪認定。
六、核被告戊○○、癸○○、丑○○、甲○○、丁○○、庚○○
    、寅○○、辛○○、壬○○、卯○○、己○○所為，均係犯
    刑法第339 條第1 項之詐欺取財罪。又被告戊○○、癸○○
    、丑○○、甲○○、庚○○、寅○○、辛○○、壬○○就如
    附表二至五所示之詐欺犯行於其各自參與之期間內，彼此間
    及與林慧琨、子○○、乙○○、藏身大陸真實年籍姓名不詳
    之詐欺集團成員、丁○○（僅就如附表四所示詐欺部分與上
    開人等有共犯關係）、己○○（僅就如附表五所示詐欺部分
    與上開人等有共犯關係）間，均有犯意聯絡及行為之分擔，
    皆為共同正犯；被告辛○○、壬○○、卯○○、寅○○就如
    附表六所示詐欺部分，彼此間與藏身大陸真實年籍姓名不詳
    之詐欺集團成員間，有犯意聯絡及行為之分擔，皆為共同正
    犯。又刑事法若干犯罪行為態樣，本質上原具有反覆、延續
    實行之特徵，立法時既予特別歸類，定為犯罪構成要件之行
    為要素，則行為人基於概括之犯意，在密切接近之一定時、
    地持續實行之複次行為，倘依社會通念，於客觀上認為符合
    一個反覆、延續性之行為觀念者，於刑法評價上，即應僅成
    立一罪。學理上所稱「集合犯」之職業性、營業性或收集性
    等具有重複特質之犯罪均屬之，例如經營、從事業務、收集
    、販賣、製造、散布等行為概念者是。查，林慧琨車手集團
    或信用貸款詐欺集團或被告辛○○等人所自組之車手集團，
    自始即係以各種手法不斷詐騙不特定人為目的，其犯行本質
    上原具有反覆、延續實行之特徵，是被告戊○○、癸○○、
    丑○○、甲○○、丁○○、庚○○、寅○○、辛○○、壬○○、卯○○、己○○所涉之多次詐欺犯行，在法律評價上應
    均屬於包括一罪之集合犯，公訴意旨認其等於95年7 月1 日
    前所為應犯修正前刑法第340 條之常業詐欺罪，容有未洽，
    惟其起訴之基本事實同一，本院自應予審理，並變更其起訴
    法條。又起訴書雖認其等於95年7 月1 日後所為之各詐欺犯
    行應予分論併罰，惟公訴檢察官於審理中已補充更正認其等
    所為係屬集合犯之實質上一罪關係，附予敘明。又公訴人起
    訴事實雖未敘及被告等所涉如附表三所示詐欺取財之犯行，
    然該部分事實與公訴人起訴之犯罪事實有集合犯之包括一罪
    關係，已如前述，應為起訴效力所及，本院自應併予審究。
    又被告戊○○前因妨害自由案件，經臺灣臺中地方法院以90
    年度上訴字第8 號判處有期徒刑1 年10月確定，於92年2 月
    18日假釋出監，交付保護管束至92年11月23日期滿未經撤銷
    而以已執行完畢論等情，此有臺灣高等法院被告前案紀錄表
    1 份在卷可憑，其受有期徒刑之執行完畢後，5 年以內故意
    再犯本件有期徒刑以上之罪，為累犯，應依刑法第47條第1
    項之規定加重其刑。爰審酌被告戊○○、癸○○、丑○○、
    甲○○、丁○○、庚○○、寅○○、辛○○、壬○○、卯○○、己○○不思尋求正當途徑或手段，以其自身勞力或技術
    滿足生活所需，或加入以林慧琨為首之車手集團，或與之共
    組信用貸款詐欺集團，或自組車手集團，利用信用貸款詐欺
    或販賣人頭帳戶或替詐欺集團領款之手段從中擷取鉅額不法
    利益，造成被害人之嚴重損失，對於社會治安之危害甚鉅，
    兼衡渠等之犯罪動機、目的、手段、智識程度、素行及參與
    之程度、時間長短等一切情狀，分別量處如主文所示之刑。
    又被告丁○○、庚○○本案犯罪之時間係在96年4 月24日以
    前，復無中華民國九十六年罪犯減刑條例所列不予減刑之情
    形，應依同條例第2 條第1 項第3 款之規定，就所受宣告之
    有期徒刑各減其刑期2 分之1 ，並諭知易科罰金之折算標準
    。又扣案如附表一所示之物，係被告或共犯所有，供犯罪所
    用或預備之物，業經被告於本院審理中供述明確，爰依刑法
    第38條第1 項第2 款併予宣告沒收之；其餘扣案物品均與本
    案無涉，自無從併予宣告沒收。至公訴人雖認被告戊○○、
    癸○○、丑○○、甲○○、丁○○、庚○○、寅○○、辛○○、壬○○、卯○○、己○○均應就如附表二至六所示之全
    部詐欺犯行共負其責，惟被告戊○○、癸○○、丑○○、甲○○、庚○○、寅○○、辛○○、壬○○就如附表二、三所
    示詐欺犯行應僅就其參與期間部分，被告丁○○應僅就如附
    表四所示詐欺部分，被告己○○應僅就如附表五所示詐欺部
    分，被告寅○○、辛○○、壬○○、卯○○應另就如附表六
    所示詐欺部分負責，已如前述，且公訴檢察官已就此部分更
    正起訴書之記載，認與上開有罪部分係屬集合犯一罪關係，
    是就超過上開範圍部分，被告戊○○、癸○○、丑○○、甲○○、丁○○、庚○○、寅○○、辛○○、壬○○、卯○○
    、己○○應均不另為無罪之諭知，附予敘明。
七、移送併辦意旨另以：被告丙○○、子○○、癸○○、丑○○
    、寅○○與林至皇（另行起訴）、姚志鴻（另行起訴）、李
    育宗（另行起訴）、陳世融（另行起訴）、陳明翰、潘一怡
    、王則期、尚莨順（另行起訴）等人，共同基於意圖為自己
    不法所有之犯意聯絡，自93年7 月19日起，由被告丙○○陸
    續招攬被告子○○、癸○○、丑○○、寅○○等人共組提款
    車手及收購人頭帳戶集團，除從事詐騙工作外，另指示在台
    之被告丑○○、癸○○、李育宗等人替具犯意聯絡之鄭偉中
    （綽號「黑仔」，另通緝中）、鄭偉國（綽號「阿國」，另
    通緝中）、洪偉城（綽號「六哥」，另通緝中）、黃育斌（
    綽號「阿斌」，另通緝中）等躲藏大陸地區之詐欺集團從事
    提領詐騙贓款工作。渠等運作模式係由被告丑○○、子○○
    、癸○○、陳世融等人在台收購人頭帳戶、電話晶片卡及招
    募有犯意聯絡之車手李育宗、寅○○、曾照廷（另簽分偵辦
    ）、王則期及陳明翰提領贓款，被告林慧琨則參照潘一怡提
    供之詐騙手法，將臺灣地區被害人姓名、地址，以網路傳送
    給在香港之林至皇、尚莨順，由林至皇、尚莨順在林慧琨位
    於香港中環某處之據點，燒錄內容為香港賽馬協會及六合彩
    中獎之光碟約1 千餘片，再由林至皇及尚莨順自香港將該等
    不實中獎內容之光碟片，以「香港港元集團」之名義，寄達
    吳章榮等如附表七（如附表三所列部分應予扣除）所示之人
    （其他被害人陸續清查中），致吳章榮等如附表七（附表三
    所列部分應予扣除）所示之人誤信伊確已中獎而陷於錯誤，
    吳章榮即依林慧琨所製光碟中之指示，先將1 萬元匯入臺中
    商業銀行南屯分行戶名廖鈜鈞帳號000000000000號帳戶，再
    委由其友人胡雅筑於96年5 月17日12時46分許，自胡雅筑開
    立中國信託商業銀行東高雄分行帳號000000000000號帳戶，
    將2 萬3 千元匯入陽信銀行板橋分行戶名吳典宜帳號000000
    000000號帳戶，再將3 萬元匯入陽信銀行蘆洲分行戶名施雅
    玲帳號000000000000號帳戶（其餘被害人被害情形如附表七
    所示，如附表三所列部分應予扣除），被告子○○與丑○○
    對帳發現確有匯款進入上開帳戶後，即由陳明翰前往提領。
    被告林慧琨及子○○等人因涉案故指揮在台之丑○○及癸○○二人在台負責提款事宜，由被告丑○○及癸○○測試所購
    得之人頭帳戶及晶片卡未停用或未設為警示帳戶後，即回報
    被告林慧琨及子○○可使用之帳戶資料，被告林慧琨及子○○即指示吳章榮等人匯入指定之帳戶，並通知被告丑○○及
    癸○○，丑○○及癸○○因已涉案，遂委由有犯意聯絡但未
    有前科之車手王則期、林明翰、寅○○等人前往提領贓款，
    被告癸○○及丑○○除將部分依約定應分得之百分之1 報酬
    留用外，餘均依被告林慧琨或子○○之指示匯往渠等指定之
    帳戶。被告丙○○、子○○、癸○○、丑○○、寅○○及林
    至皇、姚志鴻、李育宗、陳世融、陳明翰、潘一怡、王則期
    、尚莨順等人共同以人頭帳戶詐欺及替詐欺集團領款之方式
    牟生，因認與本案有裁判上一罪關係而移送併辦。
八、經查，移送併辦部分之詐欺犯行，除與附表三重複部分，業
    經本院認與起訴部分有集合犯一罪關係而併予審理外，其餘
    部分中，有部分公訴人並未傳訊被害人到庭究明其是否係遭
    詐騙，有部分係發生於被告等加入林慧琨車手集團之前或退
    出該集團之後，尚難認被告等應就此部分之行為負責；又被
    告等於本案遭警查獲時，並無法預見其等將有獲交保之機會
    ，被告癸○○、丑○○、寅○○亦均供稱其等本來不要做了
    等語，可見是時其等詐欺犯意應即已中斷，故發生於本案查
    獲後之詐欺犯行，應均屬另行起意所為，自難認與本案有何
    裁判上一罪或實質上一罪之關係，本院無從併予審理，應退
    回檢察官另為妥適之處理，附予敘明。
據上論斷，應依刑事訴訟法第299 條第1 項前段、第300 條，刑
法第28條、第339 條第1 項、第47條第1 項、第41條第1 項前段
、第38條第1 項第2 款，刑法施行法第1 條之1 ，中華民國九十
六年罪犯減刑條例第2 條第1 項第3 款、第7 條、第9 條，判決
如主文。
本案經檢察官陳佳宏到庭執行職務。
中　　華　  民　　國　　96　　年　　12　　月　　7 　　日
                  刑事第十六庭  審判長法　官  白光華
                                      法  官  楊志雄
                                      法  官  曾淑娟
如不服本判決應於送達後10日內向本院提出上訴狀。
以上正本證明與原本無異。
                                      書記官  林伯文
中　　華　　民　　國　　96　　年　　12　　月　　7 　　日
附錄本案論罪科刑法條全文：
中華民國刑法第339條
意圖為自己或第三人不法之所有，以詐術使人將本人或第三人之
物交付者，處5 年以下有期徒刑、拘役或科或併科1 千元以下罰
金。
以前項方法得財產上不法之利益或使第三人得之者，亦同。
前二項之未遂犯罰之。
